臺灣臺南地方法院刑事判決
109年度交易字第951號
公  訴  人  臺灣臺南地方檢察署檢察官
被      告  張章君


上列被告因公共危險案件，經檢察官提起公訴（109年度偵字第1
8693號），被告就被訴事實為有罪之陳述，經本院裁定改行簡式
審判程序，判決如下：
    主  文
張章君駕駛動力交通工具而吐氣所含酒精濃度達每公升零點二五
毫克以上，累犯，處有期徒刑陸月，併科罰金新臺幣參萬元，有
期徒刑如易科罰金，罰金如易服勞役，均以新臺幣壹仟元折算壹
日。
    事  實
一、張章君前因犯酒後駕車之公共危險案件，經本院以106年度
    交簡字第5636號判決判處有期徒刑5月，併科罰金新臺幣2萬
    元確定，於民國107年7月20日執行完畢。詎猶不思悛悔，其
    於109年10月4日下午1時許，在國道八號公路交流道旁某釣
    魚場飲用啤酒，致其吐氣所含酒精濃度達每公升0.25毫克以
    上後，仍不顧大眾行車之公共安全，基於酒後駕車致交通公
    共危險之犯意，於同日下午1時30分許駕駛車號000-000號機
    車自上開地點離開，而行駛於道路；嗣其因面帶酒容，在臺
    南市○○區○○○街00號對面為警攔檢，經警發覺其身上散發酒
    味，於同日下午2時43分許以呼氣酒精測試器測得其吐氣所
    含酒精濃度達每公升0.46毫克，乃查悉上情。
二、案經臺南市政府警察局永康分局報告臺灣臺南地方檢察署檢
     察官偵查起訴。
    理  由
一、按本件被告張章君所犯為死刑、無期徒刑、最輕本刑3年以
    上有期徒刑以外之罪，亦非屬高等法院管轄之第一審案件，
    其就被訴事實為有罪之陳述，經告知簡式審判程序之旨，並
    聽取檢察官及被告之意見後，本院依刑事訴訟法第273條之1
    第1項規定裁定進行簡式審判程序，是本案之證據調查，依
    同法第273條之2規定，不受同法第159條第1項、第161條之2
    、第161條之3、第163條之1，及第164條至第170條所規定證
    據能力認定及調查方式之限制，合先敘明。
二、上開犯罪事實，業據被告於警詢、偵查及本院審理中均坦承
    不諱，並有酒精測定紀錄表、臺南市政府警察局舉發違反道
    路交通管理事件通知單、車輛詳細資料報表、呼氣酒精測試
    器檢定合格證書在卷可佐（警卷第11頁、第13頁、第31頁、
    第35頁），堪認被告任意性之自白確與事實相符；是本件事
    證明確，被告上開犯行洵堪認定，應予依法論科。
三、核被告所為，係犯刑法第185條之3第1項第1款之駕駛動力交
    通工具而吐氣所含酒精濃度達每公升0.25毫克以上之罪。被
    告前於107年7月20日曾受如事實欄「一」所述之有期徒刑執
    行完畢，有臺灣高等法院被告前案紀錄表附卷可參，其於5
    年內故意再犯本件有期徒刑以上之罪，為累犯；參以被告前
    即因犯酒後駕車之公共危險案件經執行完畢，卻仍再犯本案
    ，顯見其刑罰反應力格外薄弱，自我控管之能力欠缺，主觀
    上有特別之惡性，爰依刑法第47條第1項規定加重其刑。茲
    審酌被告除有前述刑事前案紀錄外，另曾於94年、99年及10
    4年間犯酒後駕車之公共危險案件，先後經臺灣高雄地方法
    院判處拘役55日、經檢察官為緩起訴處分確定，及經本院判
    處有期徒刑4月確定等情，有各該判決、緩起訴處分書及前
    引臺灣高等法院被告前案紀錄表足供查考，本件已係被告第
    5度因相同類型之案件為警查獲，且其明知酒後不能駕車及
    酒醉駕車之危險性，竟猶漠視自己安危，罔顧法律禁止規範
    與公眾道路通行之安全，再度於酒後駕駛機車行駛於道路，
    對公眾交通往來造成潛在之高度危險，所為實無足取，亦顯
    見其無視法紀，更缺乏對其他用路人人身安全之尊重觀念，
    殊為不該，惟念被告犯後坦認犯行不諱，並無矯飾之情，兼
    衡其部分前案迄今已相隔多年，本次為警查獲時測得吐氣所
    含酒精濃度為每公升0.46毫克，暨其自陳學歷為國小畢業，
    目前於貨運廠區內從事運送貨物之工作，已婚，育有2女1子
    均已成年（參本院卷第46頁）之智識程度、家庭生活狀況等
    一切情狀，量處如主文所示之刑，並就有期徒刑及併科罰金
    刑部分分別諭知易科罰金及易服勞役之折算標準，以示懲儆
    。
據上論斷，應依刑事訴訟法第273條之1第1項、第299條第1項前
段，刑法第185條之3第1項第1款、第47條第1項、第41條第1項前
段、第42條第3項，刑法施行法第1條之1第1項，判決如主文。
本案經檢察官蔡宜玲提起公訴，檢察官林容萱到庭執行職務
中　　華　　民　　國　　109 　年　　11　　月　　19　　日
　　　　　　　　　      刑事第四庭   法　官   蔡盈貞
以上正本證明與原本無異。
如不服本判決應於收受本判決後20日內向本院提出上訴書狀，並
應敘述具體理由。其未敘述上訴理由者，應於上訴期間屆滿後20
日內向本院補提理由書狀（均須按他造當事人之人數附繕本）「
切勿逕送上級法院」。 
　　　　　　　　　　　　　　　　　   書記官   林耿慧　　
中　　華　　民　　國　　109 　年　　11　　月　　19　　日
附錄所犯法條：
刑法第185條之3第1項第1款
駕駛動力交通工具而有下列情形之一者，處2年以下有期徒刑，
得併科20萬元以下罰金：
一、吐氣所含酒精濃度達每公升零點二五毫克或血液中酒精濃度
    達百分之零點零五以上。
二、有前款以外之其他情事足認服用酒類或其他相類之物，致不
    能安全駕駛。
三、服用毒品、麻醉藥品或其他相類之物，致不能安全駕駛。